【裁判字號】    95,訴,2677
【裁判日期】    951107
【裁判案由】    毒品危害防制條例
【裁判全文】
臺灣板橋地方法院刑事判決              95年度訴字第2677號
公  訴  人  臺灣板橋地方法院檢察署檢察官
被      告  甲○○
上列被告因違反毒品危害防制條例案件，經檢察官提起公訴（95
年度毒偵字第5436號），本院受理後被告為有罪之陳述，經合議
庭裁定由受命法官獨任進行簡式審判程序，判決如下：
    主  文
甲○○施用第一級毒品，累犯，處有期徒刑壹年，扣案之內有無
法析離之微量第一級毒品海洛因殘渣之塑膠袋壹個沒收銷燬，注
射針筒伍支沒收；又施用第二級毒品，累犯，處有期徒刑柒月，
扣案之第二級毒品甲基安非他命壹包（毛重零點貳公克）、內
有無法析離之微量第二級毒品甲基安非他命殘渣之塑膠袋壹個均
沒收銷燬，吸食器壹個、玻璃球壹個、提撥器三支、塑膠袋陸個
均沒收。應執行有期徒刑壹年伍月，扣案之內有無法析離之微量
第一級毒品海洛因殘渣之塑膠袋壹個、第二級毒品甲基安非他命
壹包（毛重零點貳公克）、內有無法析離之微量第二級毒品甲
基安非他命殘渣之塑膠袋壹個，均沒收銷燬；注射針筒伍支、吸
食器壹個、玻璃球壹個、提撥器三支、塑膠袋陸個，均沒收。
    事  實
一、甲○○前於民國83年間因違反肅清煙毒條例案件，經臺灣高
    等法院於83年8 月26日以83年度上訴字第4563號撤銷原判改
    判有期徒刑三年四月確定，又於84年間另因違反肅清煙毒條
    例、麻醉藥品管理條例等案件，經本院以84年度訴字第750
    號分別判處有期徒刑三年六月、四月，應執行有期徒刑三年
    八月，於84年8 月1 日確定，上揭兩案罪刑經接續執行，於
    86年12月9 日縮短刑期假釋出監並付保護管束，惟其於88年
    間又因施用毒品案件，經本院裁定送觀察、勒戒後，認有繼
    續施用毒品之傾向，經本院裁定令入戒治處所施以強制戒治
    ，期間上述假釋付保護管束即經撤銷，迨88年8 月5 日強制
    戒治期滿後，除經臺灣板橋地方法院檢察署檢察官於89年9
    月6 日以89年度戒毒偵字第576 號為不起訴處分確定外，並
    緊接於89年8 月6 日起執行殘刑三年八月十四日，迄93年1
    月20日縮刑期滿執行完畢。又另於95年間因違反毒品危害防
    制條例案件，經本院於95年6 月13日以95年度訴字第800 號
    就施用第一級、第二級毒品部分分別判處有期徒刑十月、六
    月，應執行有期徒刑一年二月（此部分甫於95年10月4 日確
    定，尚待執行）。猶不知悔改，復基於施用第二級毒品甲基
    安非他命（起訴書載為安非他命）之犯意，於95年7 月31日
    下午4 時許，在其位於臺北縣永和市○○路83巷16號4 樓之
    住處，以吸食器施用第二級毒品甲基安非他命一次；另基於
    施用第一級毒品海洛因之犯意，於95年8 月1 日下午4 時許
    ，在上址住處，以注射針筒注入體內之方式，施用第一級毒
    品海洛因一次。嗣於95年8 月1 日晚上7 時30分許，在臺北
    縣中和市○○路29巷14弄24號6 樓為警查獲，並扣得其所有
    供己施用之第二級毒品甲基安非他命一包（毛重0.23公克，
    起訴書載為淨重0.05公克）、內有無法析離之微量第一級毒
    品海洛因殘渣之塑膠袋一個、內有無法析離之微量第二級毒
    品甲基安非他命殘渣之塑膠袋一個；及其所有供己施用第一
    級毒品海洛因所用之注射針筒五支，供己施用第二級毒品甲
    基安非他命所用或預備之吸食器一個、玻璃球一個、提撥器
    三支、塑膠袋六個，且經警採尿驗悉。
二、案經臺北縣政府警察局新店分局報請臺灣板橋地方法院檢察
    署檢察官偵查起訴，經本院合議庭裁定以簡式審判程序審理
    。
    理  由
一、訊據被告甲○○於本院審理時對其於上揭時、地，施用第一
    級毒品海洛因及施用第二級毒品甲基安非他命各一次之犯行
    ，業已坦承不諱，又被告經警詢問後所採集之尿液經送檢驗
    結果，呈施用第一級毒品海洛因、第二級毒品甲基安非他命
    之陽性反應，有臺灣檢驗科技股份有限公司於95年8 月25日
    出具之濫用藥物尿液檢驗報告一件附卷可稽。而扣案之透明
    結晶，經送臺灣檢驗科技股份有限公司鑑驗結果，含第二級
    毒品甲基安非他命成分，毛重0.23公克，有該公司96年8 月
    28日出具之濫用藥物檢驗報告一件在卷可參。此外，復有被
    告所有內有無法析離之微量第一級毒品海洛因殘渣之塑膠袋
    一個、內有無法析離之微量第二級毒品甲基安非他命殘渣之
    塑膠袋一個及其所有供己施用第一級毒品海洛因所用之注射
    針筒五支，供己施用第二級毒品甲基安非他命所用或預備之
    吸食器一個、玻璃球一個、提撥器三支、塑膠袋六個扣可證
    。再者，被告前於88年間因施用毒品案件，經本院裁定送觀
    察、勒戒後，認有繼續施用毒品之傾向，經本院裁定令入戒
    治處所施以強制戒治，迄88年8 月5 日強制戒治期滿，經臺
    灣板橋地方法院檢察署檢察官於89年9 月6 日以89年度戒毒
    偵字第576 號為不起訴處分確定；復於前開強制戒治執行完
    畢後五年內之95年1 月25日，分別施用第一級毒品海洛因、
    第二級毒品安非他命各一次之案件，經本院於95年6 月13日
    以95年度訴字第800 號就施用第一級、第二級毒品部分分別
    判處有期徒刑十月、六月，應執行有期徒刑一年二月，甫於
    95年10月4 日確定，尚待執行，有臺灣高等法院被告前案紀
    錄表附卷可按，從而本件雖係在初犯釋放後五年以後所為犯
    行，但被告已於五年內再犯施用毒品案件，且經裁判確定，
    顯見其再犯率甚高，原實施觀察、勒戒或強制戒治，已無法
    收其實效，而無五年戒斷期之存在，自無再經觀察、勒戒及
    強制戒治之必要，應由檢察官逕行起訴（最高法院95年度臺
    非字第59號、95年度臺非字第65號判決要旨參照）。綜上，
    足認被告自白與事實相符，罪證明確，犯行洵堪認定。
二、查海洛因及甲基安非他命分別係毒品危害防制條例第2 條第
    2 項第1 款、第2 款所列之第一級、第二級毒品。核被告所
    為，係犯毒品危害防制條例第10條第1 項之施用第一級毒品
    罪及同條例第10條第2 項之施用第二級毒品罪。被告於施用
    毒品海洛因、甲基安非他命而持有各該毒品之低度行為，應
    分別為施用之高度行為所吸收，均不另論罪。被告所犯上開
    施用第一級毒品、第二級毒品兩罪間，犯意各別，行為互殊
    ，應予分論併罰。查被告前於83年間因違反肅清煙毒條例案
    件，經臺灣高等法院於83年8 月26日以83年度上訴字第4563
    號撤銷原判改判有期徒刑三年四月確定，又於84年間另因違
    反肅清煙毒條例、麻醉藥品管理條例等案件，經本院以84年
    度訴字第750 號分別判處有期徒刑三年六月、四月，應執行
    有期徒刑三年八月，於84年8 月1 日確定，上揭兩案罪刑經
    接續執行，於86年12月9 日縮短刑期假釋出監並付保護管束
    ，而其於88年間又因施用毒品案件，致遭撤銷假釋，於89年
    8 月6 日起入監執行殘刑三年八月十四日，迄93年1 月20日
    縮刑期滿執行完畢，有臺灣高等法院被告前案紀錄表在卷可
    按，其於有期徒刑執行完畢後五年以內故意再犯本案之罪，
    係屬累犯，應依刑法第47條第1 項之規定加重其刑。爰審酌
    被告年值青壯，不思尋求正當之身心發展，前曾有毒品前科
    ，不知警惕，竟又施用足以導致精神障礙、性格異常，甚至
    造成生命危險之毒品，戕害一己之身心健康，對社會治安可
    能之危害程度非微，惟其於犯罪後尚能坦承犯行等一切情狀
    ，分別量處如主文所示之刑，並依刑法第51條第5 款規定定
    其應執行之刑，以示懲儆。
三、扣案之第二級毒品甲基安非他命一包（毛重0.23公克）、內
    有無法析離之微量第一級毒品海洛因殘渣之塑膠袋一個、內
    有無法析離之微量第二級毒品甲基安非他命殘渣之塑膠袋一
    個，應概認屬查獲之毒品，不問屬於犯人與否，爰依毒品危
    害防制條例第18條第1 項前段規定，均併予宣告沒收銷燬。
    又扣案之注射針筒五支，係被告所有供己施用第一級毒品海
    洛因所用之物；另吸食器一個、玻璃球一個、提撥器三支、
    塑膠袋六個，則係被告所有供己施用第二級毒品甲基安非他
    命所用或預備之物，爰依刑法第38條第1 項第2 款規定，併
    予宣告沒收。
據上論斷，應依刑事訴訟法第273 條之1 第1 項、第299 條第1
項前段，毒品危害防制條例第10條第1 項、第2 項、第18條第1
項前段，刑法第11條前段、第47條第1 項、第51條第5 款、第38
條第1 項第2 款，判決如主文。
本案經檢察官蔡元仕到庭執行職務
中    華    民    國    95    年    11    月    7     日
                  刑事第一庭    法  官  張江澤
以上正本證明與原本無異。
如不服本判決，應於判決送達後10日內，向本院提出上訴狀。
                                書記官  林怡秀
中    華    民    國    95    年    11    月    7     日
附錄本案論罪科刑法條全文：
毒品危害防制條例第10條
施用第一級毒品者，處六月以上五年以下有期徒刑。
施用第二級毒品者，處三年以下有期徒刑。


司法院資訊處製作；財團法人民間司法改革基金會備份。
